【裁判字號】    97,交抗,25
【裁判日期】    970122
【裁判案由】    聲明異議
【裁判全文】
臺灣高等法院高雄分院刑事裁定          97年度交抗字第25號
抗  告  人  甲○○
即受處分人
上列抗告人因違反道路交通管理處罰條例聲明異議案件，不服臺
灣高雄地方法院中華民國96年11月30日裁定（96年度交聲字第88
4 號），提起抗告，本院裁定如下：
    主  文
抗告駁回。
    理  由
一、抗告意旨略以：抗告人即受處分人甲○○（以下稱抗告人）
    所為之「紅燈時汽車停在機車停車區內」之違規行為，屬於
    警政署所發佈之「微罪不罰」項目，而高雄市交通局交通事
    件裁決中心於民國96年9 月27日裁決罰鍰新臺幣900 元，並
    記違規點數1 點，經抗告人向原審聲明異議而遭原審駁回，
    因此提起抗告，請求撤銷原裁定等語。
二、按原處分略以：抗告人甲○○於96年7 月21日19時30分許，
    駕駛車牌號碼5828-XA 號自小客車，行經高雄市○○路及大
    義街口時，因紅燈佔用機車停等區○○○道路交通管理處罰
    條例第60條第2 項第3 款汽車駕駛人不遵守道路交通標線之
    指示（紅燈時汽車停於機車停等區）之規定，經高雄市政府
    警察局交通警察大隊逕行舉發並填掣高市警交相字第BD0000
    000 號違反道路交通管理事件通知單移送高雄市政府交通局
    ，而依法裁處新臺幣900 元之罰鍰，並依同條例第63條第1
    項記違規點數1 點等語。
三、原異議意旨略以：抗告人駕車行經該路口時，適逢燈號轉換
    為紅燈，為遵守號誌被動停車，只知未超越停車線，未見地
    上機車停等區界線，又該時段車子一輛接一輛，如何能看到
    地上機車停等區的界線，且四周又無機車行駛，抗告人車停
    在機車停等區內事非得已；況且車輛遇紅燈停在機車停等區
    ○○○○路口固定攝影機拍照取締的違規項目及對象；又該
    項違規係屬警政署所訂之「微罪不罰」項目。原處分機關未
    予詳查即遽為裁決，實有違誤等語。
四、原裁定意旨略以：
  (一)按「機車停等區線，用以指示機器腳踏車駕駛人於紅燈亮時
    行駛停等之範圍，其他車種除綠燈亮時可行駛通過外，不得
    在停等區內停留。本標線視需要設置於已有號誌管制及交岔
    路中各行進方向未禁行機車車道之停止線後方」，道路交通
    標誌標線號誌設置規則第172 條之2 第1 項定有明文。又「
    汽車駕駛人，駕駛汽車不遵守道路交通標誌、標線、號誌之
    指示者，而本章各條無處罰之規定者，處新臺幣900 元以上
    1800元以下罰鍰」，道路交通管理處罰條例第60條第2 項第
    3 款亦定有明文。
  (二)查抗告人有上開違規佔用機車停等區之行為，業經舉發地點
    之舉發違規攝影機當場攝得，有相片1 張在卷可查，本件抗
    告人有上開違規情事，抗告人對此亦不否認，其雖固執前詞
    置辯，惟該車於紅燈已亮啟14.16 秒後猶停留機車停等區，
    有高雄市政府警察局交通大隊96年9 月21日高市警交三字第
    0960020382號函附卷足憑，是抗告人顯有駕駛汽車不遵守道
    路交通標誌、標線、號誌之指示之違規行為。
  (三)綜上所述，原處分機關據以援引上開規定，裁處抗告人罰鍰
    新臺幣900 元之罰鍰，並記違規點數1 點，依法並無不當，
    抗告人所為異議為無理由，應予以駁回。
五、經查：抗告人於上開時、地，確有上開違規事證明確。業如
    上述，且為抗告人所不否認。另按道路交通管理處罰條例第
    92條第3 項規定：「本條例之罰鍰基準、舉發或輕微違規勸
    導、罰鍰繳納、向處罰機關陳述意見或裁決之處理程序、分
    期繳納之申請條件、分期期數、不依限期繳納之處理、分期
    處理規定及繳納機構等事項之處理細則，由交通部會同內政
    部定之」，而內政部警政署則於95年6 月6 日發布「內政部
    警政署交通違規稽查與輕微違規勸導作業注意事項」，其中
    第3 條第2 項規定：「輕微違規勸導，應符合勸導適用條款
    及項目規定。」第4 條則規定「具體作法」，依該「具體作
    法」中，所列之輕微違規勸導項目及條款中，道路交通管堙
    處罰條例第60條第2 項第3 款之違規，並不屬於該所列之條
    款；又至於所列之項目中，則列有：「汽車駕駛人駕駛四輪
    以上汽車於號誌燈號變換之際，因未能依號誌指示及時停止
    ，致前懸部分伸越在機車停等區內，惟前輪尚未進入該停等
    區」等語，此有上開注意事項附卷可憑。則抗告人上開違反
    之道路交通管理處罰條例第3 條第2 項第3 款規定，並不在
    該注意事項所列之輕微違規勸導條款中；又抗告人上開違規
    行為，依舉發通知單所附抗告人駕車違規照片所示，抗告人
    所駕駛之自用小客車，僅後輪尚未進入機車停車區內，而近
    四分之三之車身均已進入機車停車區內，有該照片附卷可稽
    ，則抗告人之上開違規行為，亦不屬上開注意事項所列輕微
    違規之項目。從而依道路交通案件處理辦法第19條（原審誤
    載為道路交通案件處理法，應予更正）之規定，裁定駁回抗
    告人之異議，核無違誤。抗告人仍執陳詞提起抗告，並無理
    由，應予駁回。
六、據上論結，應依道路交通案件處理辦法第26條，刑事訴訟法
    第412 條，裁定如主文。
中    華    民    國    97    年    1     月    22    日
                  刑事第七庭  審判長法  官 莊飛宗
                                    法  官 孫啟強
                                    法  官 邱明弘
以上正本證明與原本無異。
不得再抗告。
中    華    民    國    97    年    1     月    22    日
                                    書記官 曾允志


司法院資訊處製作；財團法人民間司法改革基金會備份。
